【裁判字號】    89,訴,1852
【裁判日期】    900312
【裁判案由】    毒品危害防制條例
【裁判全文】
臺灣臺中地方法院刑事判決                        八十九年度訴字第一八五二號
    公  訴  人  臺灣台中地方法院檢察署檢察官
    被      告  甲○○
右列被告因違反毒品危害防制條例案件，經檢察官提起公訴 (八十九年度毒偵字第二
二一八號、二四八五號、三八０八號)及移送併辦（八十九年度毒偵字第六八三四號
、九十年度偵字第九一０號），本院判決如左：
    主  文
甲○○連續施用第一級毒品，累犯，處有期徒刑壹年，扣案之海洛因捌包（驗餘合計
淨重拾參點伍伍公克，包裝重肆點捌肆公克）沒收銷燬，扣案之注射針筒玖支、注射
液壹支、藥瓶壹個、電子秤壹個、藥鏟參支及夾鏈袋貳包均沒收；又連續施用第二級
毒品，累犯，處有期徒刑捌月，扣案之吸食器貳支、電子秤壹個、藥鏟參支及夾鏈袋
貳包均沒收。應執行有期徒刑壹年陸月，扣案之海洛因捌包（驗餘合計淨重拾參點伍
伍公克，包裝重肆點捌肆公克）沒收銷燬，扣案之注射針筒玖支、注射液壹支、藥瓶
壹個、吸食器貳支、電子秤壹個、藥鏟參支及夾鏈袋貳包均沒收。
    事  實
一、甲○○曾於民國八十六年間，因違反麻醉藥品管理條例案件，經本院判處有期徒
    刑四月確定，甫於八十六年九月十日易科罰金執行完畢，猶不知悔改。其前因施
    用第一級毒品海洛因及第二級毒品安非他命，經本院依職權裁定送觀察、勒戒後
    ，認有繼續施用毒品傾向，而送台灣台中戒治所施以強制戒治，於戒治有成效後
    裁定停止戒治，交付保護管束期滿而未經撤銷，復經本院於八十八年十二月二十
    一日以八十七年度訴字第八八號判處甲○○免刑確定。詎甲○○於前開免刑判決
    宣示之後，竟另基於概括之犯意，自八十八年十二月二十二日起至八十九年十月
    二十日止，在台中縣梧棲鎮○○路二號二樓住處，以針筒注射之方式，平均三日
    一次，連續施用第一級毒品海洛因多次；又另基於概括之犯意，自八十八年十二
    月二十二日起至八十九年十月二十日止，於前開住處，將安非他命置於玻璃吸食
    器內，以火燒烤，使之產生煙霧，再以口吸入，平均三日一次，連續施用第二級
    毒品安非他命多次。嗣於八十八年十二月二十九日下午七時三十分許，在甲○○
    上開住處為警查獲，並扣得甲○○所持有第一級毒品海洛因兩包淨重零點六七公
    克、電子秤一個、注射針筒二支、吸食器一支、藥鏟二支、夾鏈袋一包、注射液
    一支等物；又於八十九年一月二十八日上午四時許，在台中市○○街一一八號二
    樓二○六室為警查獲；復於八十九年二月十四日下午九時三十分許，在台中縣梧
    棲鎮○○路二號二樓查獲甲○○，並扣得甲○○所持有第一級毒品海洛因五包（
    淨重十二點三九公克）、夾鏈袋一包、藥瓶一個、藥鏟一支、吸食器一組、注射
    針筒五支等物；再於八十九年九月二十五日晚間十一時五十分，經警於甲○○上
    開住處查獲；另於八十九年十月二十日下午八時許，經警於台中市○○區○○路
    七五巷內查獲，並扣得甲○○所持有海洛因一包（淨重零點四九公克）、注射針
    筒二支。
二、案經台中縣警察局清水分局及台中市警察局第一分局分別報告台灣台中地方法院
    檢察署檢察官偵查起訴及移送併辦。
    理  由
一、右揭事實，業據被告甲○○坦承不諱，並有扣案之海洛因八包（驗餘合計淨重十
    三點五五公克、包裝重四點八四公克）、電子秤一個、注射針筒九支、吸食器二
    支、藥鏟三支、夾鏈袋二包、注射液一支及藥瓶一個等物足資佐證。且其先後為
    警查獲時，經採尿送驗結果，均呈有毒品嗎啡及安非他命陽性反應，有台中縣衛
    生局及台中市衛生局之尿液檢驗報告共五紙附卷可憑，而被告甲○○所持有之白
    色粉末八包，經鑑定結果確屬毒品海洛因無訛，亦有法務部調查局鑑驗通知書三
    紙（標號000000000、000000000、000000000）在卷足參。又被告前因施用第一
    級毒品海洛因及第二級毒品安非他命，經本院依職權裁定送觀察、勒戒後，認有
    繼續施用毒品傾向，經送台灣台中戒治所施以強制戒治，經戒治有成效後裁定停
    止戒治，交付保護管束期滿而未經撤銷，復經本院於八十八年十二月二十一日以
    八十七年度訴字第八八號判處甲○○免刑確定，有該判決影本乙件及台灣台中地
    方法院檢察署刑案資料查註紀錄表在卷足憑。被告於前開免刑判決宣示之後，竟
    又另行起意，於五年內再犯施用第一級毒品海洛因及第二級毒品安非他命罪，其
    二犯施用第一級毒品海洛因及第二級毒品安非他命罪行至明。本件事證明確，被
    告犯行堪以認定。
二、核被告甲○○所為，係犯毒品危害防制條例第十條第一項施用第一級毒品罪及第
    十條第二項施用第二級毒品罪。被告所持有之毒品海洛因，係供其自己施用，故
    其持有之低度行為應為施用之高度行為所吸收，不另論罪。其先後多次施用第一
    級毒品海洛因及施用第二級毒品安非他命之行為，均時間密接、犯罪構成要件相
    同，顯均係基於概括犯意反覆為之，均應依連續犯之規定各論以一罪，並均加重
    其刑。被告所犯上開二罪間，犯意各別，罪名有異，應予分論併罰。又被告曾於
    八十六年間，因違反麻醉藥品管理條例案件，經本院判處有期徒刑四月確定，甫
    於八十六年九月十日易科罰金執行完畢，有台灣台中地方法院檢察署刑案資料查
    註紀錄表及台灣高等法院被告全國前案紀錄表各一件附卷可按，其於五年內再犯
    本件有期徒刑以上之罪，為累犯，應依刑法第四十七條之規定加重其刑。公訴人
    雖僅起訴被告於八十八年十二月二十九日之前三日內、八十九年一月二十八日之
    前三日內、八十九年二月十四日之前三日內，施用第一級毒品海洛因三次及八十
    八年十二月二十九日之前三日內、八十九年二月十四日之前三日內，施用第二級
    毒品安非他命兩次，就其餘犯罪事實未經起訴，惟被告其餘施用毒品部分，既與
    起訴事實有連續犯之裁判上一罪關係，為起訴效力所及，本院自應併予審理。爰
    審酌被告前因施用毒品犯行，甫經本院判處免刑確定，即故態復萌，再施用毒品
    不輟，無視於毒品對於自身健康之戕害及國家對於杜絕毒品犯罪之禁令，惡性非
    輕，並審酌被告施用毒品之次數、期間長達十月、犯後坦承犯行、態度尚佳等一
    切情狀，量處如主文所示之刑。扣案之第一級毒品海洛因八包（合計淨重十三點
    五五公克、包裝重四點八四公克）係當場查獲之毒品，爰依毒品危害防治條例第
    十八條第一項前段規定宣告沒收銷燬之；扣案之注射針筒九支、注射液一支及藥
    瓶一個為被告所有供施用第一級毒品所用之物；扣案之吸食器二支為被告所有供
    施用第二級毒品所用之物；扣案之電子秤一個、藥鏟三支及夾鏈袋二包為被告所
    有供施用第一、二級毒品所用之物，均據被告供明，並經本院查明在卷，爰均依
    刑法第三十八條第一項第二款之規定宣告沒收。
據上論結，應依刑事訴訟法第二百九十九條第一項前段，毒品危害防制條例第十條第
一項、第二項、第十八條第一項前段、第二十條第三項前段，刑法第十一條前段、第
五十六條、第四十七條、第三十八條第一項第二款、第五十一條第五款，判決如主文
。
中      華      民      國    九十      年三      月     十二     日
                        臺灣臺中地方法院刑事第三庭
                            審判長法  官  唐 光 義
                                  法  官  張 智 雄
                                  法  官  黃 炫 中
右正本證明與原本無異。
如不服本判決，應於判決送達後十日內向本院提出上訴狀，上訴於臺灣高等法院臺中
分院( 須附繕本 )。
                                  書記官
中      華      民      國    九十      年      三      月     十二     日


司法院資訊處製作；財團法人民間司法改革基金會備份。
